sk-SK: Referenčný port pre vákuum/zosilnenie: Referencia plniaceho tlaku; Žiadny; Referencia podtlaku; Referencia podtlaku/plniaceho tlaku; Iné
lt-LT: Vakuumo / slėgio atskaitos jungtis: Pripūtimo atskaita; Nėra; Vakuumo atskaita; Vakuumo / pripūtimo atskaita; Kita
bg-BG: Порт за референция към вакуум/надналягане: Отчитане на надува; Няма; Отчитане на вакуума; Отчитане на вакуума/надува; Друг
de: Referenzanschluss für Vakuum/Boost: Ladedruck-Referenz; Keine; Unterdruck-Referenz; Unterdruck-/Ladedruck-Referenz; Sonstiges
en: Vacuum/boost reference port: Boost reference; None; Vacuum reference; Vacuum/boost reference; Other
cs: Referenční přípojka podtlaku/přetlaku: Reference plnicího tlaku; Žádné; Reference podtlaku; Reference podtlaku / plnicího tlaku; Jiné
fi: Alipaineen/ahtopaineen referenssiportti: Ahtopaineen referenssi; Ei mitään; Alipaineen referenssi; Alipaineen/ahtopaineen referenssi; Muu
el: Θύρα αναφοράς κενού/ενίσχυσης: Αναφορά boost; Κανένα; Αναφορά κενού; Αναφορά κενού/boost; Άλλο
pt-PT: Porta de referência de vácuo/boost: Referência de pressão; Nenhum; Referência de vácuo; Referência de vácuo/pressão; Outro
ko: 진공/부스트 기준 포트: 부스트 레퍼런스; 없음; 진공 레퍼런스; 진공/부스트 레퍼런스; 기타
ru: Порт отсчета давления в вакууме/наддуве: Порт давления; Нет; Порт вакуума; Порт вакуума/давления; Другое
nl: Vacuüm-/boostreferentiepoort: Boostreferentie; Geen; Vacuümreferentie; Vacuüm-/boostreferentie; Overig
hr-HR: Referentni otvor za vakuum/pojačanje: Referentni tlak prednabijanja; Nema; Referentni vakuum; Referentni vakuum / tlak prednabijanja; Ostalo
ro-RO: Port de referință pentru vacuum/supraalimentare: Referință boost; Niciunul; Referință vacuum; Referință vacuum/boost; Altele
ja: 真空／ブースト参照ポート: ブーストリファレンス; なし; バキュームリファレンス; バキューム/ブーストリファレンス; その他
pt-BR: Porta de referência de vácuo/boost: Referência de pressão; Nenhum; Referência de vácuo; Referência de vácuo/pressão; Outro
th: พอร์ตอ้างอิงสุญญากาศ/Boost: จุดอ้างอิงบูสต์; ไม่มี; จุดอ้างอิงสุญญากาศ; จุดอ้างอิงสุญญากาศ/บูสต์; อื่นๆ
zh-CN: 真空/增压参考接口: 增压参考; 无; 真空参考; 真空/增压参考; 其他
fr: Port de référence de dépression ou de suralimentation: Référence de suralimentation; Aucun; Référence de vide; Référence de vide/suralimentation; Autre
pl: Port referencyjny podciśnienia/doładowania: Króciec ciśnienia doładowania; Brak; Króciec podciśnienia; Króciec podciśnienia/doładowania; Inne
sv: Referensport för vakuum/laddtryck: Laddtrycksreferens; Ingen; Vakuumreferens; Vakuum-/laddtrycksreferens; Övrigt
hu: Vákuum/Boost referencia-csatlakozó: Nyomásreferencia; Nincs; Vákuumreferencia; Vákuum-/Nyomásreferencia; Egyéb
vi: Cổng tham chiếu chân không/tăng áp: Tham chiếu tăng áp; Không có; Tham chiếu chân không; Tham chiếu chân không/tăng áp; Khác
sl-SI: Referenčni priključek za vakuum/pritisk: Referenca za nadtlak; Brez; Referenca za podtlak; Referenca za podtlak/nadtlak; Drugo
zh-TW: 真空/增壓參考介面: 增壓參考; 無; 真空參考; 真空/增壓參考; 其他
tr: Vakum/boost referans portu: Takviye referansı (Boost reference); Yok; Vakum referansı; Vakum/takviye referansı; Diğer
nb: Vakuum-/ladetrykksreferanseport: Ladetrykkreferanse; Ingen; Vakuumreferanse; Vakuum-/ladetrykkreferanse; Annet
da: Vakuum- eller boost-referenceport: Ladetryksreference; Ingen; Vakuumreference; Vakuum-/ladetryksreference; Andet
it: Porta di riferimento del vuoto/pressione di sovralimentazione: Riferimento di sovralimentazione (boost); Nessuno; Riferimento di vuoto; Riferimento di vuoto/sovralimentazione; Altro
es: Puerto de referencia de vacío/sobrealimentación: Referencia de sobrealimentación; Ninguno; Referencia de vacío; Referencia de vacío/sobrealimentación; Otro